臺灣新竹地方法院民事簡易判決　　　　100年度竹簡字第160號
原　　　告　科學工業園區管理局
法定代理人　顏宗明
訴訟代理人　李育錚律師
被　　　告　南方資訊股份有限公司
法定代理人　謝進益律師
被　　　告　蔡奮鬥
上列當事人間給付租金事件，本院於民國100 年9 月19日辯論終
結，判決如下：
    主  文
被告應連帶給付原告新臺幣捌佰參拾肆萬肆仟貳佰肆拾捌元，及
其中被告南方資訊股份有限公司自民國一百年四月十六日起，其
中被告蔡奮鬥自民國一百年七月十六日起，均至清償日止，按年
息百分之五計算之利息。
訴訟費用由被告連帶負擔。
本判決得假執行。
   事實及理由
壹、程序部分：
一、按解散之公司除因合併、分割或破產而解散外，應行清算，
    公司經中央主管機關撤銷或廢止登記者，亦同；股份有限公
    司之清算，除公司法或公司章程另有規定或股東會另選清算
    人外，以董事為清算人，不能依此規定定清算人時，法院得
    因利害關係人之聲請，選派清算人，公司法第24條、第26條
    之1 、第322 條分別定有明文。經查，被告南方資訊股份有
    限公司（下稱南方公司）前經本院先以92年度聲字第207 號
    民事裁定，選任羅春木為被告南方公司之臨時管理人，再於
    民國96年12月17日以96年度司字第125 號民事裁定被告南方
    公司解散確定，復於97年10月28日，以97年度司字第101 號
    民事裁定選任謝進益律師為被告南方公司之清算人，由謝進
    益律師於清算目的範圍內，對外代表被告南方公司，謝進益
    律師雖聲請解任清算人，然經本院以99年度司字第17號裁定
    駁回聲請等情，有本院99年度司字第17號民事裁定在卷可佐
    。故謝進益律師仍係被告南方公司清算人，而為其法定代理
    人等情，合先敘明。
三、被告南方公司、蔡奮鬥經合法通知，未於言詞辯論期日到場
    ，核無民事訴訟法第386 條各款所列情形，爰依原告聲請，
    由其一造辯論而為判決。
貳、實體部分：
一、原告主張：
  (一)被告南方公司於91年1 月1 日與原告簽訂土地租賃契約，由
    被告南方公司向原告承租坐落新竹園區○○段18之2 地號，
    面積7,462 平方公尺之土地，雙方約定租賃期限自77年10月
    11日起至97年10月10日止，租金每月每平方公尺新臺幣（下
    同）47.3元，如被告南方公司未依約繳納租金，應依兩造租
    賃契約第8 條之規定繳付懲罰性違約金，並由被告蔡奮鬥任
    連帶保證人。
  (二)嗣原告為配合各縣、市政府調整公告地價，依兩造租賃契約
    第7 條約定，以93年4 月1 日園建字第0930008778號函將上
    開土地之租金自93年2 月1 日起調整為每平方公尺每月48.5
    2 元。復以93年11月23日園建字第0930033189號函自94年1
    月1 日起調整為每月每平方公尺50.63 元。再以96年4 月18
    日園建字第0960009998號函將系爭租賃契約之租金自96 年2
    月1 日起調整為每月每平方公尺52.92 元。
  (三)查被告南方公司自95年8 月1 日起即未繳納租金，經原告向
    鈞院起訴請被告南方公司、蔡奮鬥給付積欠租金、營業稅及
    違約金，經鈞院以97年度重訴字第76號民事判決被告南方公
    司、蔡奮鬥應連帶給付95年8 月1 日起至97年1 月30日止所
    積欠之租金、營業稅及違約金共計7,958,694 元確定。因上
    開判決效力僅及於95年8 月1 日至97年1 月30日租金部分，
    就97年1 月30日之後所產生租金、營業稅及違約金，原告自
    有另行起訴請求之權利。
  (四)另鈞院97年度重訴字第76號民事判決，就97年1 月1 日起至
    同年月30日止之違約金，因在原告起訴時尚未逾期達3 個月
    以上，故僅依百分之5 計算違約金，然因迄今已逾3 個月，
    故原告仍得就此段期間不足百分之15部分之違約金為請求。
  (五)再者，因系爭租賃關係至97年10月10日業已終止，然依租賃
    契約第20條之約定，租期屆滿後，承租人在將系爭土地建物
    完成轉讓前，仍應按月給付相當於原約定租金數額之損害賠
    償與原告，故被告南方公司自租期屆滿後，遲未將系爭土地
    上建物轉讓他人，需按月給付相當於原租金數額之損害賠償
    予原告；另被告南方公司在系爭土地之建物，經鈞院強制執
    行後由第三人福永生物科技股份有限公司取得，鈞院並於98
    年8 月26日發給全力移轉證書，故被告應連帶給付相當於原
    訂租金損害賠償之期間，係自97年10月11日起至98年8 月26
    日止。
  (六)綜上，被告南方公司、蔡奮鬥自97年1 月31日起至98年8 月
    25日止，未依約給付原告租金（或自租賃契約終止後，亦未
    按月給付相當於原約定租金數額之損害賠償金）、營業稅及
    違約金，共計8,344,248 元，茲計算如下（小數點以下均4
    捨5 入）：
    1.97年1 月1 日起至同年月30日止，違約金38,215元（計算
      式：【382151×15％】－19,108）
    2.97年1 月31日租金為12,738元（計算式：【52.92 ×7,46
      2 】×1/31），營業稅為637 ，違約金1,910 元（計算式
      ：【12,738 ×15％】 ）
    3.自97年2 月1 日起至98年8 月25日止，應繳納與聲請人之
      租金（或相當於租金之損害賠償）、營業稅及違約金分別
      如下：
      ┌──────┬────────┬────┬───────┐
      │月  份      │租    金        │營業稅  │違約金        │
      ├──────┼────────┼────┼───────┤
      │97年2月     │394,889         │19,744  │59,233        │
      │            │（52.92 ×7,462 │        │              │
      │            │）              │        │              │
      ├──────┼────────┼────┼───────┤
      │97年3月     │394,889         │19,744  │59,233        │
      ├──────┼────────┼────┼───────┤
      │97年4月     │394,889         │19,744  │59,233        │
      ├──────┼────────┼────┼───────┤
      │97年5月     │394,889         │19,744  │59,233        │
      ├──────┼────────┼────┼───────┤
      │97年6月     │394,889         │19,744  │59,233        │
      ├──────┼────────┼────┼───────┤
      │97年7月     │394,889         │19,744  │59,233        │
      ├──────┼────────┼────┼───────┤
      │97年8月     │394,889         │19,744  │59,233        │
      ├──────┼────────┼────┼───────┤
      │97年9月     │394,889         │19,744  │59,233        │
      ├──────┼────────┼────┼───────┤
      │97年10月1 日│127,384         │6,369   │19,108        │
      │至97年10月10│（394,889×10/31│        │              │
      │日          │）              │        │              │
      ├──────┼────────┼────┼───────┤
      │97年10月11日│267,505(394,889-│13,375  │              │
      │至97年10月31│127,384）       │        │              │
      │日          │                │        │              │
      ├──────┼────────┼────┼───────┤
      │97年11月    │394,889         │19,744  │              │
      ├──────┼────────┼────┼───────┤
      │97年12月    │394,889         │19,744  │              │
      ├──────┼────────┼────┼───────┤
      │98年1月     │394,889         │19,744  │              │
      ├──────┼────────┼────┼───────┤
      │98年2月     │394,889         │19,744  │              │
      ├──────┼────────┼────┼───────┤
      │98年3月     │394,889         │19,744  │              │
      ├──────┼────────┼────┼───────┤
      │98年4月     │394,889         │19,744  │              │
      ├──────┼────────┼────┼───────┤
      │98年5月     │394,889         │19,744  │              │
      ├──────┼────────┼────┼───────┤
      │98年6月     │394,889         │19,744  │              │
      ├──────┼────────┼────┼───────┤
      │98年7月     │394,889         │19,744  │              │
      ├──────┼────────┼────┼───────┤
      │97年8 月1 日│318,459         │        │              │
      │至8月25日   │(394,889×25/31)│15,923  │              │
      └──────┴────────┴────┴───────┘
    4.基上，被告南方公司共積欠原告之租金、營業稅、違約金
      、相當於租金之賠償數額共計8,344,248 元。被告蔡奮鬥
      為被告南方公司之連帶保證人，自應負連帶清償之責。
二、被告均未於言詞辯論期日到場，亦未提出準備書狀作何聲明
    或陳述。
三、本院之判斷：
  (一)原告主張之上開事實，業據其提出與所述相符之系爭土地租
    賃契約、本院97年度司字第101 號民事裁定、97年度重訴字
    第76號民事判決及其確定證明書、93年4 月1 日園建字第09
    30008778號函、93年11月23日園建字第0930033189號函等件
    為證，而被告等經合法通知未到庭爭執，亦未提出書狀作何
    答辯，自堪信原告之主張為真實。
  (二)綜上，原告依上開租賃契約及連帶保證之法律關係，請求被
    告連帶給付97年1 月1 日起至98年8 月25日止之租金、相當
    於租金之損害賠償、營業稅及違約金共8,344,248 元（計算
    式如附表所載，元以下4 捨5 入），暨自起訴狀繕本送達翌
    日起即被告南方公司自100 年4 月16日起；被告蔡奮鬥自10
    0 年7 月16日起，均至清償日止，按年息百分之5 計算之利
    息，為有理由，應予准許。
四、假執行之宣告：
    本件為簡易訴訟程序所為被告敗訴之判決，爰依民事訴訟法
    第389 條第1 項第3 款之規定，依職權宣告假執行。
五、據上論結，本件原告之訴為有理由，依民事訴訟法第436 條
    第2 項、第385 條第1 項前段、第78條、第389 條第1 項第
    3 款，判決如主文。
中    華    民    國   100    年    9     月    30    日
                  新竹簡易庭  法  官  朱美璘
以上正本係照原本作成。
如對本判決上訴，須於判決送達後20日內向本院提出上訴狀。
如委任律師提起上訴者，應一併繳納上訴審裁判費。
中    華    民    國   100    年    9     月    30    日
                              書記官  王恬如